臺灣臺北地方法院民事裁定　　　　　　 95年度簡上字第558號
反訴原告
即被上訴人　逸欣大廈管理委員會
法定代理人　乙○○
訴訟代理人　徐履冰律師
反訴被告
即上訴人　　甲○○○
訴訟代理人　沈明達律師
上列當事人間請求給付租金等事件，上訴人對於中華民國 95年8
月11日本院臺北簡易庭 94年度北簡字第10705號第一審判決提起
上訴，被上訴人於第二審程序提起反訴，本院裁定如下：
    主      文
反訴駁回。
反訴訴訟費用由反訴原告負擔。
    事實及理由
一、按「提起反訴，非經他造同意，不得為之。但有下列各款情
    形之一者，不在此限：一、某法律關係之成立與否有爭執，
    而本訴裁判應以該法律關係為據，並請求確定其關係者。二
    、就同一訴訟標的有提起反訴之利益者。三、就主張抵銷之
    請求尚有餘額部分，有提起反訴之利益者。」，民事訴訟法
    第446條第2項定有明文；而對於簡易程序之上訴及抗告程序
    ，準用民事訴訟法第三編第一章「第二審程序」之規定，民
    事訴訟法第 436條之1第3項亦有明確規定。是於簡易訴訟第
    二審程序提起反訴，除經他造同意之外，自以其所提之反訴
    符合上開民事訴訟法第446條第2項所規範之三種情形之一為
    限，始屬適法；否則法院即應以其反訴為不合法，而以裁定
    駁回之。
二、經查，本件反訴被告即上訴人甲○○○主張其為臺北市○○
    路 42巷16號1樓房屋右側停車位所改建建物（以下簡稱系爭
    建物）之事實上處分權人，於原審起訴請求確認反訴原告即
    被上訴人逸欣大廈管理委員會對系爭建物之管理、收益、處
    分權不存在，經原審以其所提起確認之訴無保護必要而以判
    決駁回，反訴被告不服提起上訴，反訴原告於第二審程序中
    提起本件反訴，主張依據公寓大廈管理條例第36條第11款之
    規定，公寓大廈共用部分、約定共用部分及其附屬設施設備
    之點收及保管，屬於公寓大廈管委會之職務範圍，而請求本
    院判命反訴被告應將原審判決附圖所示未保存登記建物（按
    即系爭建物）點交予反訴原告；反訴被告則不同意反訴原告
    提起本件反訴。本院核諸本件反訴之聲明並非請求本院以判
    決確定某項有爭執之法律關係，且反訴之訴訟標的乃基於公
    寓大廈管理條例第36條第11款之規定而對於系爭建物之點收
    、保管權限，與本件本訴之訴訟標的即反訴原告對系爭建物
    之管理、收益、處分權不同；再本件反訴亦顯無與抵銷餘額
    有關之內容，從而揆諸前揭規定，本件反訴與民事訴訟法第
    446條第2項各款之規定均不相符，核非適法，應以裁定駁回
    之。
三、依民事訴訟法第95條、第78條，裁定如主文。
中    　華　    民　    國　　96　年　　6　　月　25   日
            民事第二庭審判長   法      官  鄭純惠
                               法      官  黃雯惠
                               法      官  楊代華
以上正本係照原本作成。
不得抗告。
中    　華　    民　    國　　96　年　　6　　月　25   日
                        　　　 書  記  官　許婉如
